# 预计信用风险损失计提

提问人：王湘 飞 时间：2021-04-11 12:33:09
@chenyiwei 陈老师您好，公司执行新金融工具准则，客户进行破产清算，根据分配方案公司可收回金额预计大于应收账款余额减按账龄计提的预计信用损失金额的金额，在这种情况下对该笔应收账款是单独测算预计信用损失还是按账龄计提呢？多谢

回答人：chenyiwei
已经进入破产清算程序的债务人，其信用风险特征应不同于其他组合方式计提准备的债务人，故应采用个别认定法计提准备。但在最终清偿方案实施完毕之前仍可能有较大不确定性，对此需谨慎考虑。